# 处置固定资产的销项税的现金流反映

提问人：2416286660 时间：2016-05-16 07:11:00
处置固定资产（无形资产......，此处不考虑）收到的现金流净额与财务报表是否存在下列勾稽关系： 处置固定资产收到的现金净额=处置固定资产净值+营业外收入（处置固定资产）-营业外支出（处置固定资产）
问题来了,需不需要加上处置固定资产产生的营业税或销项税？

回答人：chenyiwei
处置所收到的价款中包含的销项税额并入该项目反映。实际缴纳增值税或相关税费时，因为一般难以确定所缴纳的税款与特定交易之间的对应关系（特别是增值税），所以一般并入经营活动大类下“支付的各项税费”项目中反映，不作为对该项目的冲减。